臺灣桃園地方法院刑事判決　　　　　　 108年度訴字第1075號
公　訴　人　臺灣桃園地方檢察署檢察官
被　　　告　張永宗



選任辯護人　余政勳律師（法扶律師）
上列被告因違反毒品危害防制條例案件，經檢察官提起公訴（10
7 年度偵字第12970 號），本院判決如下：
    主  文
張永宗明知為禁藥而寄藏，處有期徒刑貳年陸月。
扣案如附表一編號2 至6 、編號9 至10、編號12至13、編號17至
19、附表二編號4 至5 所示之物，均沒收。
扣案如附表一編號1 、編號7 至8 、編號11、編號14至16、編號
20至21、附表二編號1 至3 、附表三所示之物均沒收銷燬。
    事  實
一、張永宗明知海洛因係毒品危害防制條例第2 條第2 項第1 款
    所列管之第一級毒品，且海洛因亦經行政院公告列為第一級
    藥品管理，屬藥事法所稱之禁藥；甲基安非他命、大麻、1-
    苯基-2- （1-吡咯烷基）-1- 戊酮，伽瑪羥基丁酸、3,4-亞
    甲基雙氧甲基安非他命、4-甲氧基安非他命均係同條例第2
    條第2 項第2 款所列管之第二級毒品，且均經行政院公告列
    為第二級管制藥品管理，屬藥事法所稱之禁藥；愷他命、硝
    甲西泮、氯乙基卡西酮、氯甲基卡西酮、3,4-亞甲基雙氧苯
    基乙基胺戊酮、4-甲基甲基卡西酮、芬納西泮（即俗稱一粒
    眠）、甲苯基甲胺戊酮、甲苯基乙基胺戊酮、3,4-亞甲基雙
    氧-N- 乙基卡西酮、3,4-亞甲基雙氧苯基二甲胺丁酮則均係
    同條例係毒品危害防制條例第2 條第2 項第3 款所列管之第
    三級毒品，亦屬行政院所公告之第三級管制藥品，乃藥事法
    所稱之偽藥；硝西泮係同條例第2 條第2 項第4 款所列管之
    第四級毒品，亦屬行政院所公告之第四級管制藥品，乃藥事
    法所稱之偽藥，未經許可，均不得無故持有、寄藏，竟仍基
    於寄藏禁藥、偽藥之犯意，於民國107 年5 月18日晚間6 時
    許為警查獲前1 週之某日，因某真實姓名年籍不詳、綽號「
    楊劉全」之成年男子欲向張永宗借款新臺幣（下同）15萬元
    ，「楊劉全」遂將如附表一、二、三、四所示之物交付張永
    宗作為借款擔保，經張永宗應允收受後，張永宗即於同日將
    如附表一、二、三所示之禁藥、偽藥，寄藏在其位於桃園市
    ○○區○○路0 段000 號之住所。
二、案經桃園市政府警察局中壢分局移送臺灣桃園地方檢察署檢
    察官偵查起訴。
    理  由
壹、證據能力部分：
一、按被告之自白，非出於強暴、脅迫、利誘、詐欺、疲勞訊問
    、違法羈押或其他不正之方法，且與事實相符者，得為證據
    ，刑事訴訟法第156 條第1 項定有明文。被告張永宗前於偵
    訊中之自白（107 年度偵字第12970 號卷第89頁），並無出
    於強暴、脅迫、利誘、詐欺、疲勞訊問、違法羈押或其他不
    正之方法，具有任意性且基於如後所述之理由，核與事實相
    符，揆諸前開規定，被告自白自應具有證據能力。
二、其餘本件認定事實所引用之卷內所有卷證資料（包含書證、
    物證等證據）之證據能力，檢察官、被告及其辯護人於本院
    審理時均不爭執，且無證據證明係公務員違背法定程序所取
    得，書證部分復無顯不可信及證據力明顯低下之情形，故本
    院均認具有證據能力。
貳、認定犯罪事實之依據及理由：
一、上揭犯罪事實，業據被告張永宗於偵訊及本院準備程序、審
    理時均坦承不諱（107 年度偵字第12970 號卷第89頁；本院
    訴字卷一第76至80頁；本院訴字卷二第53頁、第144 至145
    頁），並有桃園市政府警察局中壢分局107 年5 月18日搜索
    扣押筆錄暨扣押物品目錄表、刑案現場照片等件（107 年度
    偵字第12970 號卷第18至22頁、第32至35頁）附卷可稽；復
    有扣案之如附表一、二、三所示之物可資佐證；又上開扣案
    之如附表一、二、三所示之物經送鑑定結果，均含毒品成分
    等情（詳如附表一、二、三各編號之「鑑驗結果」欄所示）
    ，亦有內政部警政署刑事警察局107 年7 月12日刑鑑字第00
    00000000號鑑定書、法務部調查局濫用藥物實驗室107 年9
    月25日調科壹字第00000000000 號鑑定書、107 年9 月25日
    調科壹字第00000000000 號鑑定書附卷可參（107 年度偵字
    第12970 號卷第73至80頁），足認被告之任意性自白與事實
    相符，是本案事證業臻明確，被告犯行已堪認定，應予依法
    論科。
參、論罪科刑：
一、按寄藏與持有，均係將物置於自己實力支配之下，僅寄藏必
    先有他人之持有行為，而後始為之受「寄」代「藏」而已。
    再寄藏之受人委託代為保管，其保管之本身，亦屬持有，且
    此之持有係受寄之當然結果，故僅就寄藏行為為包括之評價
    ，不應另就持有行為予以論罪。又寄藏與持有之界定，應以
    實力支配係為他人或為自己而占有管領為判別準據。如附表
    一、二、三、四所示之物均係「楊劉全」之成年男子向被告
    借錢之擔保物，待「楊劉全」還錢後會向被告取回等情，業
    據被告於本院審理自承在卷（本院訴字卷二第144 頁），顯
    非係被告為自己而持有或金錢支付而取得所有，自屬寄藏行
    為無誤。
二、查海洛因係毒品危害防制條例第2 條第2 項第1 款所規定之
    第一級毒品，且海洛因亦經行政院公告列為禁藥管理，屬藥
    事法所稱之禁藥；又甲基安非他命、大麻、1-苯基-2- （1-
    吡咯烷基）-1- 戊酮、伽瑪羥基丁酸、3,4-亞甲基雙氧甲基
    安非他命、4-甲氧基安非他命均係毒品危害防制條例第2 條
    第2 項第2 款之第二級毒品，而甲基安非他命成分屬安非他
    命類藥品，業經行政院衛生署（現更名為衛生福利部）75年
    7 月11日以衛署藥字第597627號公告，為有效管理安非他命
    類藥品與其衍生物之冊類及其製劑，重申公告禁止使用，而
    為維護國民健康，行政院衛生署於60年10月2 日並以衛署藥
    字第04795 號令公告「大麻煙」為毒害藥品，均屬藥事法第
    22條第1 項第1 款所規定之「禁藥」（即藥事法第22條第1
    款所稱之『經中央衛生主管機關明令公告禁止製造、調劑、
    輸入、輸出、販賣或陳列之毒害藥品』）；另1-苯基-2- （
    1-吡咯烷基）-1- 戊酮、伽瑪羥基丁酸、3,4-亞甲基雙氧甲
    基安非他命、4-甲氧基安非他命亦係藥事法第11條所公告之
    第二級管制藥品。又因行政院衛生署管制藥品管理局並無核
    准含1-苯基-2- （1-吡咯烷基）-1- 戊酮、伽瑪羥基丁酸、
    3,4-亞甲基雙氧甲基安非他命、4-甲氧基安非他命成分等藥
    品許可證，該藥品在我國並無合法醫療用途，而屬藥事法所
    稱之禁藥，均不得非法持有或為他人寄藏。是如寄藏第二級
    毒品純質淨重20公克以上，除成立毒品危害防制條例第11條
    第4 項持有第二級毒品罪外，亦構成藥事法第83條第1 項之
    寄藏禁藥罪，此屬同一犯罪行為同時有2 種法律處罰之法條
    競合情形，應依「重法優於輕法」、「後法優於前法」等法
    理擇一處斷；而藥事法第83條第1 項之法定刑為7 年以下有
    期徒刑，得併科5,000 萬元以下罰金，較之毒品危害防制條
    例第11條第4 項之法定刑6 月以上5 年以下有期徒刑，得併
    科70萬元以下罰金為重，且藥事法第83條第1 項係於104 年
    12月2 日修正公布施行，同年月4 日生效，為毒品危害防制
    條例之後法，因藥事法第83條第1 項為後法，且為重法，二
    者有法條競合關係，應優先適用藥事法處罰。
三、次按愷他命、硝甲西泮、氯乙基卡西酮、氯甲基卡西酮、3,
    4-亞甲基雙氧苯基乙基胺戊酮、4-甲基甲基卡西酮、芬納西
    泮、甲苯基甲胺戊酮、甲苯基乙基胺戊酮、3,4-亞甲基雙氧
    -N- 乙基卡西酮、3,4-亞甲基雙氧苯基二甲胺丁酮則均係毒
    品危害防制條例第2 條第2 項第3 款所列管之第三級毒品，
    亦屬行政院所公告之第三級管制藥品；硝西泮係同條例第2
    條第2 項第4 款所列管之第四級毒品，亦屬行政院所公告之
    第四級管制藥品；而第三、四級管制藥品之製造或輸入，依
    藥事法第39條之規定，應向中央衛生主管機關（即行政院衛
    生福利部）申請查驗登記，並經核領藥品許可證後，始得製
    造或輸入並為醫藥上使用，倘涉未經核准擅自輸入者，適用
    藥事法第22條第1 項第2 款之規定，應屬禁藥，若涉未經核
    准擅自製造者，依同法第20條第1 款之規定，應屬偽藥。查
    依卷內證據資料所示，並無從認定被告所寄藏之上開第三、
    四級毒品與第三、四級管制藥品係自國外走私輸入（即未經
    核准而擅自輸入）而屬禁藥，復無從證明被告係第一手取得
    之人，且本件被告寄藏扣案含有如附表一編號1 至6 所示之
    毒品成分之毒品咖啡包，係以一般市售包裝袋包裝，又如附
    表依編號9 至10、編號12至13、編號17至19、附表二編號4
    至5 所示之含有第三、四級毒品成分之藥錠、粉末等物，有
    現場扣押照片附卷可參（107 年度偵字第12970 號卷第35頁
    ），顯非合法製藥所得，復無從證明為非法輸入之禁藥，是
    應認被告所寄藏之上開毒品，屬未經核准而擅自製造之偽藥
    。又法令頒布，人民即有知法守法義務；是否可以避免，行
    為人有類如民法上之善良管理人之注意義務，不可擅自判斷
    ，任作主張。而具反社會性之自然犯，其違反性普遍皆知，
    自非無法避免（最高法院104 年度台上字第399 號判決意旨
    參照）。查毒品咖啡包、藥錠、粉末等物含有第三、四級毒
    品成分，為我國近年來查緝實務常見之毒品及管制藥品，因
    價格未若其他常見毒品（例如海洛因、甲基安非他命）高價
    ，且施用第三、四級毒品目前並非毒品危害防制條例所處罰
    之行為，擴散氾濫性極高，屬非依法律不得寄藏之違禁物，
    迭經電視新聞、報章雜誌及網際網路等大眾傳播媒體多所披
    露，政府亦極力宣導。被告自陳為高職畢業之智識程度，且
    有施用毒品之習慣等情（107 年度偵字第12970 號卷第7 至
    10頁），無論如附表一編號1 至6 、編號9 至10、編號12至
    13、編號17至19、附表二編號4 至5 所示之扣案物分別含有
    毒品危害防制條例所列管之第三級、第四級毒品成分，或係
    衛生福利部明令公告列為藥事法所規範之偽藥，均不得非法
    寄藏乙節，自應為被告所知悉。
四、按毒品危害防制條例之立法目的在肅清煙毒、防制毒品危害
    ，維護國民身心健康，藉以維持社會秩序及公共利益，乃立
    法者專對毒品販賣、製造、運輸、轉讓、施用、持有等特定
    事項以特別刑法規定特別之罪刑，在刑法分類上屬輔助刑法
    之刑事單行法，性質上為特別刑法。又藥事法在管理藥事，
    包含藥物、藥商、藥局及其有關行政事項之管理，本屬行政
    法，惟就偽藥、禁藥、劣藥或不良醫療器材之製造、輸入、
    販賣、供應、調劑、運送、寄藏、牙保、轉讓、意圖販賣而
    陳列等特定重大違反事項，立法者另以附屬方式為特別罪刑
    之制裁，在刑法分類上屬輔助刑法之附屬刑法，性質上亦為
    特別刑法。從刑法分類以觀，毒品危害防制條例與藥事法均
    屬特別刑法，兩者間並無所謂普通或特別之關係，當無所謂
    「特別法優於普通法」原則之適用。而愷他命、硝甲西泮、
    氯乙基卡西酮、氯甲基卡西酮、3,4-亞甲基雙氧苯基乙基胺
    戊酮、4-甲基甲基卡西酮、芬納西泮、甲苯基甲胺戊酮、甲
    苯基乙基胺戊酮、3,4-亞甲基雙氧-N- 乙基卡西酮、3,4-亞
    甲基雙氧苯基二甲胺丁酮則均係毒品危害防制條例第2 條第
    2 項第3 款所列管之第三級毒品，均乃藥事法所稱之偽藥；
    硝西泮係同條例第2 條第2 項第4 款所列管之第四級毒品，
    亦屬藥事法所稱之偽藥。被告明知偽藥愷他命、硝甲西泮、
    氯乙基卡西酮、氯甲基卡西酮、3,4-亞甲基雙氧苯基乙基胺
    戊酮、4-甲基甲基卡西酮、芬納西泮、甲苯基甲胺戊酮、甲
    苯基乙基胺戊酮、3,4-亞甲基雙氧-N- 乙基卡西酮、3,4-亞
    甲基雙氧苯基二甲胺丁酮、硝西泮而寄藏者，除成立毒品危
    害防制條例第11條第5 項之持有第三級純質淨重5 公克以上
    罪外，亦構成藥事法第83條第1 項之寄藏偽藥罪，屬於同一
    犯罪行為同時有2 種法律可資處罰之法條競合關係，應依「
    重法優於輕法」原則，適用重法處罰。而毒品危害防制條例
    第11條第5 項之持有第三級毒品純質淨重5 公克以上罪，法
    定本刑為2 年以下有期徒刑，得併科20萬元以下罰金。藥事
    法第83條第1 項之寄藏偽藥罪，法定本刑為7 年以下有期徒
    刑，得併科5,000 萬元以下罰金。寄藏第三級毒品純質淨重
    5 公克以上之行為，自應適用藥事法第83條第1 項之寄藏偽
    藥罪處罰（參照最高法院107 年度台上字第4268號有關轉讓
    禁藥罪之判決意旨）。
五、經查，被告所寄藏上開性質屬禁藥之第一級毒品海洛因；第
    二級毒品甲基安非他命、大麻、1-苯基-2- （1-吡咯烷基）
    -1 -戊酮，伽瑪羥基丁酸、3,4-亞甲基雙氧甲基安非他命、
    4-甲氧基安非他命；性質屬偽藥之第三級毒品愷他命、硝甲
    西泮、氯乙基卡西酮、氯甲基卡西酮、3,4-亞甲基雙氧苯基
    乙基胺戊酮、4-甲基甲基卡西酮、芬納西泮、甲苯基甲胺戊
    酮、甲苯基乙基胺戊酮、3,4-亞甲基雙氧-N- 乙基卡西酮、
    3,4-亞甲基雙氧苯基二甲胺丁酮及第四級毒品硝西泮（總計
    純質淨重均詳如附表五所示）；被告以一行為，同時寄藏禁
    藥（合計純質淨重674.69公克，計算式：4.08公克＋670.61
    公克＝674.69公克）及偽藥愷他命、硝甲西泮、氯乙基卡西
    酮、氯甲基卡西酮、3,4-亞甲基雙氧苯基乙基胺戊酮、4-甲
    基甲基卡西酮、芬納西泮、甲苯基甲胺戊酮、甲苯基乙基胺
    戊酮、3,4-亞甲基雙氧-N- 乙基卡西酮、3,4-亞甲基雙氧苯
    基二甲胺丁酮及第四級毒品硝西泮（合計淨重113.77公克）
    ，而犯刑度相同之寄藏禁藥及寄藏偽藥二罪名，因所寄藏禁
    藥之數量較多，犯罪情節明顯較重，則依刑法第55條想像競
    合犯規定，自應從一重以寄藏禁藥罪處斷。公訴意旨認被告
    所為，係犯毒品危害防制條例第4 條第6 項、第1 項、第2
    項、第3 項、第4 項之販賣第一、二、三、四級毒品未遂罪
    ，容有未洽（詳後「肆」部分所述），惟檢察官起訴之事實
    與本院認定之事實，具有基本社會同一性，復經本院審理時
    告知罪名及事實（本院訴字卷二第146 頁），並依法進行證
    據調查及辯論，無礙於檢察官、被告及辯護人於訴訟上攻擊
    、防禦權之行使，爰依法變更起訴法條。
六、被告就事實欄所示之犯行，寄藏之高度行為既已依藥事法處
    罰，則低度之持有行為自無適用毒品危害防制條例處罰之餘
    地，且藥事法對於持有禁、偽藥之行為亦未設有處罰規定，
    故被告持有如附表一、二、三所示毒品之行為，均不另論罪
    ，附此敘明。
七、被告無毒品危害防制條例第17條第2項減刑規定之適用：
    就被告如事實欄所示之犯行，因法律之適用有其整體性，被
    告既犯寄藏禁藥罪，而藥事法並無寄藏禁藥於偵查及審判中
    自白，應減輕其刑之規定，是其雖於偵查及審判中自白，亦
    不能割裂而適用毒品危害防制條例第17條第2 項偵查及審判
    中自白減輕其刑規定（最高法院107 年度台上字第4268號判
    決意旨參照），又按行為人轉讓同屬禁藥之第二級毒品甲基
    安非他命（未達法定應加重其刑之一定數量）予成年人，依
    重法優於輕法之原則，擇較重之藥事法第83條第1 項轉讓禁
    藥罪論處，如行為人於偵查及歷次審判中均自白，仍有毒品
    危害防制條例第17條第2 項規定減輕其刑之適用（最高法院
    109 年度台上大字第4243號裁定意旨參照）。惟前開最高法
    院見解所認違反藥事法第83條第1 項仍得依照毒品危害防制
    條例第17條第2 項減輕其刑者，僅限於「轉讓」行為而不及
    於「寄藏」行為，是被告雖就其所犯轉讓禁藥罪，雖於偵查
    及審判中均坦認犯行，惟揆諸前開裁判意旨，被告本案「寄
    藏」禁藥之犯行，自無從依修正前毒品危害防制條例第17條
    第2 項規定減輕其刑之適用。是被告之辯護人請求依修正前
    毒品危害防制條例第17條第2 項規定減輕其刑等語，於法未
    合，難謂有據。
八、爰以行為人之責任為基礎，審酌被告前已有多次販賣、持有
    毒品犯行經法院判處罪刑之前案紀錄（於本案均不構成累犯
    ），素行非佳，有臺灣高等法院被告前案紀錄表在卷可查。
    被告無視於禁藥、偽藥對於自身健康之戕害及國家對於杜絕
    禁藥、偽藥犯罪之禁令，被告因借款與「楊劉全」，而自「
    楊劉全」取得扣案如附表一、二、三之含有法定毒品成分之
    物與扣案如附表四之物作為借款之擔保，而為寄藏禁藥、偽
    藥之行為，且其寄藏之禁藥、偽藥種類、數量合計甚多，足
    以助長禁藥、偽藥之擴散，危害國民身心健康，所為非是，
    應予非難；惟念及被告犯罪後已知坦認犯行，態度尚可，又
    扣案毒品經警查獲未流入市面，尚未造成他人健康之實際損
    害，暨被告自陳高職畢業，家庭經濟狀況小康（偵卷第7 頁
    ），並於本院審理中自陳：希望可以早點出監送我母親走等
    語（本院卷二第147 頁）及其犯罪動機、目的等一切情狀，
    量處如主文所示之刑，以資懲儆。
肆、公訴意旨雖以：被告基於販賣第一、二、三、四級毒品之犯
    意，於上開時間、地點，取得前揭第一、二、三、四級毒品
    後伺機對外販售，然尚未及賣出即為警查獲，因認被告涉犯
    毒品危害防制條例罪第4 條第6 項、第1 項、第2 項、第3
    項、第4 項之販賣第一、二、三、四級毒品未遂罪嫌云云。
    惟查：
  ㈠按犯罪事實之認定，應憑真實之證據，倘證據是否真實尚欠
    明顯，自難以擬制推測之方法，為其判斷之基礎（最高法院
    53年台上字第656 號判例參照）。又販賣毒品罪，固不以販
    入毒品後復行賣出為必要，祇要行為人基於販賣營利之目的
    ，而將毒品販入或賣出，有一於此，其犯罪即已完成。另意
    圖販賣而持有毒品罪，則係指行為人以意圖販賣營利以外之
    原因而持有毒品，其後始起意營利販賣者而言，兩者成立要
    件並不相同。故在行為人持有毒品並未賣出即遭查獲之情形
    ，其所持有之毒品是否基於販賣營利之意思而販入，攸關其
    究應成立單純持有毒品、意圖販賣而持有毒品，或販賣毒品
    既遂罪責。且因上述3 項犯罪行為所表徵之持有毒品外觀大
    致相同，故行為人主觀上之意圖如何，自應以嚴格之證據予
    以證明。再持有毒品之原因不僅一端，基於販賣營利之目的
    販入毒品而持有，或基於非營利之目的而取得毒品並持有（
    例如受他人寄藏而持有毒品，或供自行施用、轉讓他人或幫
    助他人施用毒品而購入等），皆有可能，如無積極證據，自
    不得單憑行為人持有毒品之數量多寡，或其所辯非基於營利
    目的而販入毒品之辯解不能成立，遽行推定其係基於販賣營
    利之意圖而販入毒品（最高法院106 年度台上字第4065號、
    105 年度台上字第1085號、101 年度台上字第160 號判決意
    旨參照）。另按刑事訴訟法上所謂認定犯罪事實之證據，係
    指足以證明被告確有犯罪行為之積極證據而言，該項證據必
    須適合於被告犯罪事實之認定，始得採為斷罪之資料；而檢
    察官就被告犯罪事實，應負舉證責任，並指出證明之方法，
    刑事訴訟法第161 條第1 項定有明文。因此，檢察官對於起
    訴之犯罪事實，應負提出證據及說服之實質舉證責任。倘其
    所提出之證據，不足為被告有罪之積極證明，或其指出證明
    之方法，無從說服法院以形成被告有罪之心證，基於無罪推
    定之原則，自應為被告無罪之諭知。且被告或共犯之自白，
    不得作為有罪判決之唯一證據，仍應調查其他必要之證據，
    以察其是否與事實相符，刑事訴訟法第156 條第2 項定有明
    文，其立法目的乃欲以補強證據擔保自白之真實性。
  ㈡檢察官認被告涉犯此部分罪嫌，無非係以⑴被告於偵查中之
    自白⑵桃園市政府警察局中壢分局搜索扣押筆錄、桃園市政
    府警察局中壢分局扣押物品目錄表、桃園市政府警察局中壢
    分局扣押物品清單、內政部警政署刑事警察局鑑定書、法務
    部調查局濫用藥物實驗室鑑定書及照片等件為其主要論據。
  ㈢訊據被告固於警詢與偵訊中一度承認前開公訴意旨所指之販
    賣第一、二、三、四級毒品未遂之犯行，惟於最後一次偵訊
    中與本院準備程序、審理中均堅決否認有何販賣第一、二、
    三、四級毒品未遂之犯行，辯稱：本案所查獲之毒品都是真
    實姓名年籍不詳之「楊劉全」於為警查獲前1 周，至被告之
    住所向被告借款15萬元，並以扣案如附表一至四所示之物作
    為借款之擔保，如附表一至三所示之物並非被告所欲拿來販
    賣等語。經查：
  ⒈本件並無任何證人指證被告有販賣品與他人之營利意圖，亦
    無任何電話監聽譯文或通聯紀錄可資證明被告於持有扣案如
    附表編號一至四所示之物之前、後曾有尋找買主之計畫及向
    他人兜售，甚或接洽、詢問出售扣案毒品之情事，是即使卷
    內有被告與他人之通訊對話紀錄翻拍照片（偵卷第35頁），
    惟由該對話內容觀之，尚難逕以認定該對話內容即與被告持
    有如附表一至三所示之物有關。又扣案之如附表編號一至四
    所示之物，雖均係被告持有而寄藏者，扣案之iPhone手機1
    支與現金45,900元亦均為被告所有，然該等扣案物依其性質
    並不限於販賣毒品所用，自無從以之推論被告主觀上有販賣
    毒品之營利意圖。
  ⒉再者，對於自白證明力的判斷，不僅需要考查自白的內容，
    仍需考察自白的經過、自白的時間及自白的一貫性等問題。
    自白的內容具有不變性、一貫性，則該自白之證明力較強。
    對於重要內容的自白，以記憶錯誤或者記憶不確切為由多次
    改變或者動搖的，該自白的證明力較低。觀諸被告自警詢、
    偵訊及本院審理中之歷次陳述，僅於警詢、偵查中法官訊問
    時與107 年5 月19日、107 年8 月13日偵訊時自白上開公訴
    意旨所指之犯行，其餘則均否認有何販賣扣案毒品以營利之
    意圖，是被告上揭自白已不具一貫性與不變性，且不同種類
    毒品是否向同一人所購取，抑或係己身所有，抑或係分別向
    「小鬼」、「阿凱」、「小歪」或真實姓名年籍均不詳之人
    所購得，以及其取得扣案如附表一至四所示之物之原因究係
    僅為寄藏，或者是有意出售營利等重要內容，前後供述不一
    ，是被告上揭自白之證明力較低。
  ⒊綜上所述，本案既無積極證據足資認定被告持有之扣案如附
    表一至三所示之物，均係供販賣營利之用或有販賣之意圖，
    尚不得單憑被告持有如附表一至三所示含有第一、二、三、
    四級毒品成分之物，即以販賣第一、二、三、四級毒品未遂
    罪相繩，檢察官復未能提出其他證據或指明調查證據之方法
    ，以說服法院形成被告確有如公訴意旨所指販賣第一、二、
    三、四級毒品未遂罪之有罪確信，自難遽認被告有公訴意旨
    此部分所指之犯罪。此外，本案查無其他證據足以認定被告
    確有從中營利之意圖，堪信其所為係屬寄藏禁藥之犯行，公
    訴意旨遽認被告本案所為係屬販賣第一、二、三、四級毒品
    未遂罪，容有未合。
伍、沒收：
  ㈠扣案如附表一編號16、附表二編號1 至3 所示之含有第一級
    毒品海洛因成分者（驗前淨重、驗餘淨重詳如各該附表編號
    所示），為本案查獲之第一級毒品；扣案如附表一編號1 、
    編號7 至8 、編號11、編號14至15、編號20至21、附表三編
    號1 至2 所示之含有第二級毒品成分者（所含第二級毒品之
    成分、驗前與驗餘淨重，詳如各附表編號所示），為本案查
    獲之第二級毒品，有內政部警政署刑事警察局107 年7 月12
    日刑鑑字第1070050476號鑑定書、法務部調查局濫用藥物實
    驗室107 年9 月25日調科壹字第00000000000 號鑑定書、法
    務部調查局濫用藥物實驗室107 年9 月25日調科壹字第0000
    0000000 號鑑定書各1 份在卷可按（107 年度偵字第00000
    號卷第970 號卷第73至80頁），又盛裝上開第一級毒品、第
    二級毒品之包裝袋或包裝瓶，內含微量之第一級、第二級毒
    品難以析離，亦無析離之實益與必要，同屬經查獲之第一級
    、第二級毒品，均應依毒品危害防制條例第18條第1 項前段
    之規定，不問屬於犯罪行為人與否，均沒收銷燬之。至因鑑
    驗耗盡之第一級、第二級毒品既已滅失，自無庸再為沒收銷
    燬之諭知，附此敘明。
  ㈡又扣案如附表一編號2 至6 、編號9 至10、編號17至19、附
    表二編號4 至5 所示之物，經送驗後，確含有第三級毒品成
    分（所含毒品成分、驗前淨重、驗餘淨重詳如各該附表編號
    所示），有內政部警政署刑事警察局107 年7 月12日刑鑑字
    第0000000000號鑑定書、法務部調查局濫用藥物實驗室107
    年9 月25日調科壹字第00000000000 號鑑定書各1 份（107
    年度偵字第12970 號卷第970 號卷第73至79頁）在卷可按，
    ；附表一編號12、13所示之物，經送驗後，確含有第四級毒
    品成分（所含毒品成分、驗前淨重、驗餘淨重詳如各該附表
    編號所示），有內政部警政署刑事警察局107 年7 月12日刑
    鑑字第1070050476號鑑定書1 份在卷可按（107 年度偵字第
    00000 號卷第970 號卷第73至78頁），而屬毒品危害防制條
    例第2 條第2 項第4 款明定之第四級毒品，且係被告犯本案
    寄藏禁藥罪而查扣之違禁物，均應依刑法第38條第1 項規定
    宣告沒收。又該等物品既已扣案，並無不能沒收或不宜執行
    沒收之情形，爰不予宣告追徵其價額。
  ㈢至其餘扣案物，非屬違禁物，且依卷內事證，難認與本案有
    何關聯，爰均不予宣告沒收，併此敘明。
據上論斷，應依刑事訴訟法第299 條第1 項前段、第300 條，藥
事法第83條第1 項、毒品危害防制條例第18條第1 項前段，刑法
第11條、第55條、第38條第1 項，判決如主文。
本案經檢察官楊朝森提起公訴，檢察官劉威宏、張家維、賴瀅羽
到庭執行職務。
中    華    民    國   110    年    10    月    21    日
                  刑事第十庭  審判長法  官   林大鈞
                                    法  官   洪瑋嬬
                                    法  官   陳愷璘
以上正本證明與原本無異。
如不服本判決應於收受判決後20日內向本院提出上訴書狀，並應
敘述具體理由。其未敘述上訴理由者，應於上訴期間屆滿後20日
內向本院補提理由書(均須按他造當事人之人數附繕本)「切勿逕
送上級法院」。
　
                                    書記官   陳俐蓉
中    華    民    國   110    年    10    月    21    日
附錄論罪科刑依據之法條：
藥事法第83條
明知為偽藥或禁藥，而販賣、供應、調劑、運送、寄藏、牙保、
轉讓或意圖販賣而陳列者，處 7 年以下有期徒刑，得併科新臺
幣 5 千萬元以下罰金。
犯前項之罪，因而致人於死者，處 7 年以上有期徒刑，得併科
新臺幣 1 億元以下罰金；致重傷者，處 3 年以上 12 年以下有
期徒刑，得併科新臺幣 7 千 5 百萬元以下罰金。
因過失犯第 1 項之罪者，處 2 年以下有期徒刑、拘役或科新臺
幣 5 百萬元以下罰金。
第 1 項之未遂犯罰之。
附表一：
┌──┬──────────┬──────────┬─────┬───────┐
│編號│物品名稱            │鑑驗結果            │鑑定書    │沒收理由及依據│
├──┼──────────┼──────────┼─────┼───────┤
│1   │褐色粉末及橙色顆粒（│⑴檢出微量（純度未達│內政部警政│含有第二級毒品│
│    │右列鑑定書編號A1至A1│  1 ％，純質淨重無法│署刑事警察│成分，毒品與包│
│    │61，含與該毒品難以完│  計算，下同）第二級│局107 年7 │裝袋均應依毒品│
│    │全析離之包裝袋161包 │  毒品1-苯基-2- （1-│月12日刑鑑│危害防制條例第│
│    │，驗前總淨重約461.78│  吡咯烷基）-1- 戊酮│字第107005│18條第1 項前段│
│    │公克，取0.94公克鑑定│  ；第三級毒品愷他命│0476號鑑定│規定，均宣告沒│
│    │用罄，驗餘總淨重460.│  ；微量第三級毒品硝│書（107 年│收銷燬之。    │
│    │84公克。）          │  甲西泮；微量第四級│度偵字第12│              │
│    │                    │  毒品硝西泮等成分。│970 號卷第│              │
│    │                    │⑵測得愷他命純度約1 │73至78頁）│              │
│    │                    │  ％，推估號A1至A161│          │              │
│    │                    │  均含愷他命之驗前總│          │              │
│    │                    │  純質淨重約4.61公克│          │              │
│    │                    │  。                │          │              │
│    │                    │                    │          │              │
│    │                    │                    │          │              │
│    │                    │                    │          │              │
├──┼──────────┼──────────┼─────┼───────┤
│2   │褐色粉末（右列鑑定書│⑴檢出微量第三級毒品│同上      │屬違禁物，均應│
│    │編號A162至A216，含與│  3, 4- 亞甲基雙氧苯│          │依刑法第38條第│
│    │該毒品難以完全析離之│  基乙基胺戊酮、甲苯│          │1 項規定宣告沒│
│    │包裝袋55包，驗前總淨│  基甲胺戊酮等成分。│          │收。          │
│    │重約783.52公克，取0.│                    │          │              │
│    │88公克鑑定用罄，驗餘│                    │          │              │
│    │總淨重782.64公克。）│                    │          │              │
│    │                    │                    │          │              │
├──┼──────────┼──────────┼─────┼───────┤
│3   │褐色粉末（右列鑑定書│⑴檢出第三級毒品3,4-│同上      │屬違禁物，均應│
│    │編號A217至A219，含與│  亞甲基雙氧苯基乙基│          │依刑法第38條第│
│    │該毒品難以完全析離之│  胺戊酮成分。      │          │1 項規定宣告沒│
│    │包裝袋3 包，驗前總淨│⑵測得3,4-亞甲基雙氧│          │收。          │
│    │重約36.96 公克，取1.│  苯基乙基胺戊酮純度│          │              │
│    │12公克鑑定用罄，驗餘│  約1 ％，推估A217至│          │              │
│    │總淨重35.84 公克。）│  A219均含3,4-亞甲基│          │              │
│    │                    │  雙氧苯基乙基胺戊酮│          │              │
│    │                    │  之驗前總純質淨重約│          │              │
│    │                    │  0.36公克。        │          │              │
│    │                    │                    │          │              │
├──┼──────────┼──────────┼─────┼───────┤
│4   │褐白色粉末（右列鑑定│⑴檢出第三級毒品氯乙│同上      │屬違禁物，應依│
│    │書編號A220，含與該毒│  基卡西酮、氯甲基卡│          │刑法第38條第1 │
│    │品難以完全析離之包裝│  西酮等成分。      │          │項規定宣告沒收│
│    │袋1 包，驗前淨重8.55│⑵測得氯乙基卡西酮純│          │。            │
│    │公克，取1.07公克鑑定│  度約1 ％，驗前純質│          │              │
│    │用罄，驗餘淨重7.48公│  淨重約0.08公克；測│          │              │
│    │克。）              │  得氯甲基卡西酮純度│          │              │
│    │                    │  約1 ％，驗前純質淨│          │              │
│    │                    │  重約0.08公克。    │          │              │
│    │                    │                    │          │              │
├──┼──────────┼──────────┼─────┼───────┤
│5   │褐色粉末（右列鑑定書│⑴檢出第三級毒品4-甲│同上      │屬違禁物，應依│
│    │編號A221，含與該毒品│  基甲基卡西酮、微量│          │刑法第38條第1 │
│    │難以完全析離之包裝袋│  第三級毒品硝甲西泮│          │項規定宣告沒收│
│    │1 包，驗前淨重2.53公│  等成分。          │          │。            │
│    │克，取0.92公克鑑定用│⑵測得4-甲基甲基卡西│          │              │
│    │罄，驗餘淨重1.61公克│  酮純度約2 ％，驗前│          │              │
│    │。）                │  純質淨重約0.05公克│          │              │
│    │                    │  。                │          │              │
│    │                    │                    │          │              │
├──┼──────────┼──────────┼─────┼───────┤
│6   │橙色粉末（右列鑑定書│⑴檢出微量第三級毒品│同上      │屬違禁物，應依│
│    │編號A222，含與該毒品│  4-甲基甲基卡西酮、│          │刑法第38條第1 │
│    │難以完全析離之包裝袋│  硝甲西泮、3,4-亞甲│          │項規定宣告沒收│
│    │1 包，驗前淨重10.40 │  基雙氧苯基乙基胺戊│          │。            │
│    │公克，取1.14公克鑑定│  酮、甲苯基乙基胺戊│          │              │
│    │用罄，驗餘淨重9.26公│  酮、甲苯基甲胺戊酮│          │              │
│    │克。）              │  、3,4-亞甲基雙氧苯│          │              │
│    │                    │  基二甲胺丁酮等成分│          │              │
│    │                    │  。                │          │              │
│    │                    │                    │          │              │
├──┼──────────┼──────────┼─────┼───────┤
│7   │透明液體（右列鑑定書│⑴檢出第二級毒品伽瑪│同上      │含有第二級毒品│
│    │編號B1至B35 ，含與該│  羥基丁酸成分。    │          │成分，該毒品與│
│    │毒品難以完全析離之包│⑵測得伽瑪羥基丁酸純│          │各該包裝瓶均應│
│    │裝瓶35瓶，驗前總淨重│  度約2 ％，推估B1至│          │依毒品危害防制│
│    │約424.78公克，取0.56│  B35 均含伽瑪羥基丁│          │條例第18條第1 │
│    │公克鑑定用罄，驗餘總│  酸之驗前總淨重約8.│          │項前段規定，均│
│    │淨重約424.22公克。）│  49公克。          │          │宣告沒收銷燬之│
│    │                    │                    │          │。            │
│    │                    │                    │          │              │
├──┼──────────┼──────────┼─────┼───────┤
│8   │透明液體（右列鑑定書│⑴檢出第二級毒品伽瑪│          │含有第二級毒品│
│    │編號B36 ，含與該毒品│  羥基丁酸成分。    │          │成分，該毒品與│
│    │難以完全析離之包裝瓶│⑵測得伽瑪羥基丁酸純│          │該包裝瓶均應依│
│    │1 瓶，驗前淨重22.48 │  度約2 ％，驗前純質│          │毒品危害防制條│
│    │公克，取0.44公克鑑定│  淨重約0.44公克。  │          │例第18條第1 項│
│    │用罄，驗餘淨重22.04 │                    │          │前段規定，宣告│
│    │公克。）            │                    │          │沒收銷燬之。  │
│    │                    │                    │          │              │
├──┼──────────┼──────────┼─────┼───────┤
│9   │淡橙紅色圓形藥錠（右│⑴檢出第三級毒品芬納│同上      │屬違禁物，應依│
│    │列鑑定書編號C ，含與│  西泮成分。        │          │刑法第38條第1 │
│    │該毒品難以完全析離之│⑵測得芬納西泮純度約│          │項規定宣告沒收│
│    │包裝袋1 袋，驗前總淨│  1 ％，驗前總純質淨│          │。            │
│    │重7.00公克，取0.40公│  重約0.07 公克。   │          │              │
│    │克鑑定用罄，驗餘總淨│                    │          │              │
│    │重6.60公克。）      │                    │          │              │
├──┼──────────┼──────────┼─────┼───────┤
│10  │米白色粉末（右列鑑定│⑴檢出第三級毒品甲苯│同上      │屬違禁物，均應│
│    │書編號D1至D4，含與該│  基甲胺戊酮、3,4-亞│          │依刑法第38條第│
│    │毒品難以完全析離之包│  甲基雙氧苯基乙基胺│          │1 項規定宣告沒│
│    │裝袋4 袋，驗前總淨重│  戊酮等成分。      │          │收。          │
│    │約280.49公克，取0.19│⑵測得甲苯基甲胺戊酮│          │              │
│    │公克鑑定用罄，驗餘總│  純度約18％，測得3,│          │              │
│    │淨重約280.30公克。）│  4-亞甲基雙氧苯基乙│          │              │
│    │                    │  基胺戊酮純度約20％│          │              │
│    │                    │  ，推估編號D1至D4均│          │              │
│    │                    │  含甲苯基甲胺戊酮之│          │              │
│    │                    │  驗前總純質淨重約50│          │              │
│    │                    │  .48 公克；均含3,4-│          │              │
│    │                    │  亞甲基雙氧苯基乙基│          │              │
│    │                    │  胺戊酮之驗前總純質│          │              │
│    │                    │  淨重約56.09 公克。│          │              │
│    │                    │                    │          │              │
├──┼──────────┼──────────┼─────┼───────┤
│11  │藍色破碎藥錠（右列鑑│⑴檢出第二級毒品3,4-│同上      │含有第二級毒品│
│    │定書編號E1-1，含與該│  亞甲基雙氧甲基安非│          │成分，該毒品與│
│    │毒品難以完全析離之包│  他命、微量第二級毒│          │該包裝袋均應依│
│    │裝袋1 袋，驗前淨重0.│  品甲基安非他命等成│          │毒品危害防制條│
│    │07公克，取0.06公克鑑│  分。              │          │例第18條第1 項│
│    │定用罄，驗餘淨重0.01│⑵測得3,4-亞甲基雙氧│          │前段規定，宣告│
│    │公克。）            │  甲基安非他命純度約│          │沒收銷燬之。  │
│    │                    │  66％，驗前純質淨重│          │              │
│    │                    │  約0.04公克。      │          │              │
│    │                    │                    │          │              │
├──┼──────────┼──────────┼─────┼───────┤
│12  │橙色潮濕圓形藥錠（右│⑴檢出第四級毒品硝西│同上      │屬違禁物，應依│
│    │列鑑定書編號E2，含與│  泮成分。          │          │刑法第38條第1 │
│    │該毒品難以完全析離之│⑵純度約1 ％，驗前總│          │項規定宣告沒收│
│    │包裝袋1 袋，驗前總淨│  純質淨重未達0.01公│          │。            │
│    │重0.39公克，取0.20公│  克                │          │              │
│    │克鑑定用罄，驗餘淨重│                    │          │              │
│    │0.19公克。）        │                    │          │              │
│    │                    │                    │          │              │
├──┼──────────┼──────────┼─────┼───────┤
│13  │橙色潮濕破碎藥錠（右│⑴檢出第四級毒品硝西│同上      │屬違禁物，應依│
│    │列鑑定書編號E3，含與│  泮成分。          │          │刑法第38條第1 │
│    │該毒品難以完全析離之│⑵純度約1 ％，驗前純│          │項規定宣告沒收│
│    │包裝袋1 袋，驗前淨重│  質淨重未達0.01公克│          │。            │
│    │0.12公克，取0.11公克│  。                │          │              │
│    │鑑定用罄，驗餘淨重0.│                    │          │              │
│    │01公克。）          │                    │          │              │
│    │                    │                    │          │              │
├──┼──────────┼──────────┼─────┼───────┤
│14  │紫色圓形藥錠（右列鑑│⑴檢出第二級毒品4-甲│同上      │含有第二級毒品│
│    │定書編號E4，含與該毒│  氧基安非他命成分。│          │成分，該毒品與│
│    │品難以完全析離之包裝│⑵測得4-甲氧基安非他│          │該包裝袋均應依│
│    │袋1 袋，驗前總淨重0.│  命純度約24％，驗前│          │毒品危害防制條│
│    │65公克，取0.32公克鑑│  總純質淨重約0.15公│          │例第18條第1 項│
│    │定用罄，驗餘總淨重0.│  克。              │          │前段規定，宣告│
│    │33公克。）          │                    │          │沒收銷燬之。  │
│    │                    │                    │          │              │
├──┼──────────┼──────────┼─────┼───────┤
│15  │綠色破碎藥錠，其上黏│⑴檢出第二級毒品3,4-│同上      │含有第二級毒品│
│    │附微量藍色粉末（右列│  亞甲基雙氧甲基安非│          │成分，該毒品與│
│    │鑑定書編號E5，含與該│  他命成分。        │          │該包裝袋均應依│
│    │毒品難以完全析離之包│⑵測得3,4-亞甲基雙氧│          │毒品危害防制條│
│    │裝袋1 袋，驗前淨重0.│  甲基安非他命純度約│          │例第18條第1 項│
│    │05公克，取0.04公克鑑│  64％，驗前純質淨重│          │前段規定，宣告│
│    │定用罄，驗餘淨重0.01│  約0.03公克。      │          │沒收銷燬之。  │
│    │公克。）            │                    │          │              │
│    │                    │                    │          │              │
├──┼──────────┼──────────┼─────┼───────┤
│16  │淡棕色破碎藥錠及粉末│⑴檢出第一級毒品海洛│同上      │含有第一級毒品│
│    │（右列鑑定書編號E6，│  因成分。          │          │成分，該毒品與│
│    │含與該毒品難以完全析│⑵測得海洛因純度約74│          │該包裝袋均應依│
│    │離之包裝袋1 袋，驗前│  ％，驗前純質淨重約│          │毒品危害防制條│
│    │淨重0.03公克，取0.02│  0.02公克。        │          │例第18條第1 項│
│    │公克鑑定用罄，驗餘淨│                    │          │前段規定，宣告│
│    │重0.01公克。）      │                    │          │沒收銷燬之。  │
│    │                    │                    │          │              │
├──┼──────────┼──────────┼─────┼───────┤
│17  │白色顆粒及及粉末（右│⑴檢出第三級毒品愷他│同上      │屬違禁物，均應│
│    │列鑑定書編號40、41，│  命成分。          │          │依刑法第38條第│
│    │含與該毒品難以完全析│⑵測得愷他命純度約98│          │1 項規定宣告沒│
│    │離之包裝袋2 袋，驗前│  ％，推估編號40、41│          │收。          │
│    │總淨重0.67 公克，取0│  均含愷他命之驗前總│          │              │
│    │.09公克鑑定用罄，驗 │  純質淨重約0.65公克│          │              │
│    │餘淨重0.58 公克。） │  。                │          │              │
│    │                    │                    │          │              │
│    │                    │                    │          │              │
├──┼──────────┼──────────┼─────┼───────┤
│18  │白色粉末及顆粒（右列│⑴檢出第三級毒品3,4-│同上      │屬違禁物，應依│
│    │鑑定書編號98，含與該│  亞甲基雙氧苯基二甲│          │刑法第38條第1 │
│    │毒品難以完全析離之包│  胺丁酮成分。      │          │項規定宣告沒收│
│    │裝袋1 袋，驗前淨重0.│⑵測得3,4-亞甲基雙氧│          │。            │
│    │16公克，取0.07公克鑑│  苯基二甲胺丁酮純度│          │              │
│    │定用罄，驗餘淨重0.09│  約86％，驗前純質淨│          │              │
│    │公克。）            │  重約0.13公克。    │          │              │
│    │                    │                    │          │              │
├──┼──────────┼──────────┼─────┼───────┤
│19  │粉紅色粉末（右列鑑定│⑴檢出第三級毒品3,4-│同上      │屬違禁物，應依│
│    │書編號105 ，含與該毒│  亞甲基雙氧苯基乙基│          │刑法第38條第1 │
│    │品難以完全析離之包裝│  胺戊酮成分。      │          │項規定宣告沒收│
│    │袋1 袋，驗前淨重1.21│⑵測得3,4-亞甲基雙氧│          │。            │
│    │公克，取0.07公克鑑定│  苯基乙基胺戊酮純度│          │              │
│    │用罄，驗餘淨重1.14公│  約97％，驗前純質淨│          │              │
│    │克。）              │  重約1.17公克。    │          │              │
│    │                    │                    │          │              │
├──┼──────────┼──────────┼─────┼───────┤
│20  │淡黃色晶體（右列鑑定│⑴檢出第二級毒品甲基│同上      │含有第二級毒品│
│    │書編號1 、4 至7 、10│  安非他命成分。    │          │成分，毒品與包│
│    │、13至16、18至25、27│⑵測得甲基安非他命純│          │裝袋均應依毒品│
│    │、28、30至36、38、39│  度約92％，推估左列│          │危害防制條例第│
│    │、42至44、47、56至58│  淡黃色晶體含甲基安│          │18條第1 項前段│
│    │、61至65、67至70、76│  非他命驗前總純質淨│          │規定，均宣告沒│
│    │至79、82、84、85、87│  重約397. 21 公克。│          │收銷燬之。    │
│    │至92、94、96、100 、│                    │          │              │
│    │102 及108 至112 ，含│                    │          │              │
│    │與該毒品難以完全析離│                    │          │              │
│    │之包裝袋67袋，驗前總│                    │          │              │
│    │淨重約431.76公克，取│                    │          │              │
│    │0.09公克鑑定用罄，驗│                    │          │              │
│    │餘淨重431.67公克。）│                    │          │              │
│    │                    │                    │          │              │
├──┼──────────┼──────────┼─────┼───────┤
│21  │白色晶體（右列鑑定書│⑴檢出第二級毒品甲基│同上      │含有第二級毒品│
│    │編號2 、3 、8 、9 、│  安非他命成分。    │          │成分，毒品與包│
│    │11、12、17、26、29、│⑵測得甲基安非他命純│          │裝袋均應依毒品│
│    │37、45、46、48至55、│  度約97％，推估左列│          │危害防制條例第│
│    │59、60、66、71至75、│  白色晶體含甲基安非│          │18條第1 項前段│
│    │80、81、83、93、99、│  他命驗前總純質淨重│          │規定，均宣告沒│
│    │101 、103 、104 、10│  約264.25公克。    │          │收銷燬之。    │
│    │6 及107，含與該毒品 │                    │          │              │
│    │難以完全析離之包裝袋│                    │          │              │
│    │38袋，驗前總淨重約27│                    │          │              │
│    │2.43公克，取0.06公克│                    │          │              │
│    │鑑定用罄，驗餘淨重27│                    │          │              │
│    │2.37公克。）        │                    │          │              │
│    │                    │                    │          │              │
└──┴──────────┴──────────┴─────┴───────┘
　
附表二：
┌──┬──────────┬──────────┬─────┬───────┐
│編號│物品名稱            │ 鑑驗結果           │鑑定書    │沒收理由及依據│
├──┼──────────┼──────────┼─────┼───────┤
│1   │米黃色粉末（原編號1 │⑴均檢出第一級毒品海│法務部調查│含有第一級毒品│
│    │、3 、6 、8 ，含與該│  洛因成分。        │局濫用藥物│成分，毒品與包│
│    │毒品難以完全析離之包│                    │實驗室107 │裝袋均應依毒品│
│    │裝袋4 袋，驗前總淨重│                    │年9 月25日│危害防制條例第│
│    │0.40公克，取0.01公克│                    │調科壹字第│18條第1 項前段│
│    │鑑定用罄，驗餘總淨重│                    │0000000000│規定，均宣告沒│
│    │0.39公克。）        │                    │0 號鑑定書│收銷燬之。    │
│    │                    │                    │（107 年度│              │
│    │                    │                    │偵字第1297│              │
│    │                    │                    │0 號卷第79│              │
│    │                    │                    │頁）      │              │
├──┼──────────┼──────────┼─────┼───────┤
│2   │米白色粉末（原編號4 │⑴檢出第一級毒品海洛│同上      │含有第一級毒品│
│    │，含與該毒品難以完全│  因成分。          │          │成分，該毒品與│
│    │析離之包裝袋1 包，驗│⑵測得海洛因純度26.9│          │該包裝袋均應依│
│    │前淨重1.19公克，取0.│  9 ％，純質淨重0.32│          │毒品危害防制條│
│    │02公克鑑定用罄，驗餘│  公克。            │          │例第18條第1 項│
│    │淨重1.17公克。）    │                    │          │前段規定，宣告│
│    │                    │                    │          │沒收銷燬之。  │
│    │                    │                    │          │              │
├──┼──────────┼──────────┼─────┼───────┤
│3   │粉塊狀（原編號9 、10│⑴檢出第一級毒品海洛│同上      │含有第一級毒品│
│    │，含與該毒品難以完全│  因成分。          │          │成分，毒品與包│
│    │析離之包裝袋2 包，驗│⑵測得海洛因純度85.4│          │裝袋均應依毒品│
│    │前總淨重4.38公克，取│  5 ％，純質淨重3.74│          │危害防制條例第│
│    │0.02公克鑑定用罄，驗│  公克。            │          │18條第1 項前段│
│    │餘淨重4.36公克。）  │                    │          │規定，均宣告沒│
│    │                    │                    │          │收銷燬之。    │
│    │                    │                    │          │              │
├──┼──────────┼──────────┼─────┼───────┤
│4   │米黃色粉末（原編號2 │⑴檢出第三級毒品氯乙│同上      │屬違禁物，應依│
│    │，含與該毒品難以完全│  基卡西酮成分。    │          │刑法第38條第1 │
│    │析離之包裝袋1 包，驗│                    │          │項規定宣告沒收│
│    │前淨重2.68公克，取0.│                    │          │。            │
│    │04公克鑑定用罄，驗餘│                    │          │              │
│    │淨重2.64公克。）    │                    │          │              │
│    │                    │                    │          │              │
├──┼──────────┼──────────┼─────┼───────┤
│5   │米白色粉末（原編號5 │⑴檢出第三級愷他命成│同上      │屬違禁物，應依│
│    │，含與該毒品難以完全│  分。              │          │刑法第38條第1 │
│    │析離之包裝袋1 包，驗│                    │          │項規定宣告沒收│
│    │前淨重0.02公克，取部│                    │          │。            │
│    │分鑑定用罄，驗餘淨重│                    │          │              │
│    │0.02公克。）        │                    │          │              │
│    │                    │                    │          │              │
└──┴──────────┴──────────┴─────┴───────┘
　
附表三：
┌──┬──────────┬──────────┬─────┬───────┐
│編號│物品名稱            │ 鑑驗結果           │鑑定書    │沒收理由及依據│
├──┼──────────┼──────────┼─────┼───────┤
│1   │綠色煙草（原編號1 至│⑴均檢出第二級毒品大│法務部調查│含有第二級毒品│
│    │7 、9 至10、12、14、│  麻成分。          │局濫用藥物│成分，毒品與包│
│    │16），含與該毒品難以│                    │實驗室107 │裝袋均應依毒品│
│    │完全析離之包裝袋12包│                    │年9 月25日│危害防制條例第│
│    │，驗前總淨重13.59公 │                    │調科壹字第│18條第1 項前段│
│    │克，取0.16公克鑑定用│                    │0000000000│規定，均宣告沒│
│    │罄，驗餘總淨重13.43 │                    │0號鑑定書 │收銷燬之。    │
│    │公克。）            │                    │（107 年度│              │
│    │                    │                    │偵字第1297│              │
│    │                    │                    │0 號卷第80│              │
│    │                    │                    │頁）      │              │
├──┼──────────┼──────────┼─────┼───────┤
│2   │膏狀檢品（原編號11）│⑴檢出第二級毒品4-甲│同上      │含有第二級毒品│
│    │，含與該毒品難以完全│  氧基安非他命、第三│          │成分，該毒品與│
│    │析離之包裝袋1 包，驗│  級毒品3,4-亞甲基雙│          │該包裝袋均應依│
│    │前淨重1.21 公克，取 │  氧-N- 乙基卡西酮（│          │毒品危害防制條│
│    │0.02公克鑑定用罄，驗│  Ethylone）、氯甲基│          │例第18條第1 項│
│    │餘淨重1.19公克。）  │  卡西酮、氟安非他命│          │前段規定，宣告│
│    │                    │  等成分。          │          │沒收銷燬之。  │
│    │                    │                    │          │              │
└──┴──────────┴──────────┴─────┴───────┘
　
附表四：（扣案未含法定毒品成分之物）
┌──┬──────────┬──────────┬─────┬───────┐
│編號│物品名稱            │ 鑑驗結果           │鑑定書    │沒收理由及依據│
├──┼──────────┼──────────┼─────┼───────┤
│1   │白色不規則形藥錠1 顆│未檢出毒品成分      │內政部警政│無證據證明與本│
│    │，其上黏附微量藍色粉│                    │署刑事警察│案被告犯行有關│
│    │末（右列鑑定書編號E1│                    │局107 年7 │，爰不予宣告沒│
│    │-2），驗前淨重0.76公│                    │月12日刑鑑│收。          │
│    │克，取0.28公克鑑定用│                    │字第107005│              │
│    │罄，驗餘淨重0.48公克│                    │0476號鑑定│              │
│    │。）                │                    │書（107 年│              │
│    │                    │                    │度偵字第12│              │
│    │                    │                    │970 號卷第│              │
│    │                    │                    │73至78頁）│              │
│    │                    │                    │          │              │
├──┼──────────┼──────────┼─────┼───────┤
│2   │淡黃色塊狀物及粉末（│未檢出法定毒品成分  │同上      │無證據證明與本│
│    │右列鑑定書編號86），│                    │          │案被告犯行有關│
│    │驗前淨重48.94 公克，│                    │          │，爰不予宣告沒│
│    │取0.43公克鑑定用罄，│                    │          │收。          │
│    │驗餘淨重48.51 公克。│                    │          │              │
│    │）                  │                    │          │              │
│    │                    │                    │          │              │
├──┼──────────┼──────────┼─────┼───────┤
│3   │白色粉末及顆粒（右列│未檢出法定毒品成分  │同上      │無證據證明與本│
│    │鑑定書編號95），驗前│                    │          │案被告犯行有關│
│    │淨重1.44公克，取1.38│                    │          │，爰不予宣告沒│
│    │公克鑑定用罄，驗餘淨│                    │          │收。          │
│    │重0.06公克。）      │                    │          │              │
│    │                    │                    │          │              │
├──┼──────────┼──────────┼─────┼───────┤
│4   │淡棕色晶體（右列鑑定│未檢出法定毒品成分  │同上      │無證據證明與本│
│    │書編號97），驗前淨重│                    │          │案被告犯行有關│
│    │8.31公克，取0.42公克│                    │          │，爰不予宣告沒│
│    │鑑定用罄，驗餘淨重7.│                    │          │收。          │
│    │89公克。）          │                    │          │              │
│    │                    │                    │          │              │
├──┼──────────┼──────────┼─────┼───────┤
│5   │白色粉末（原編號7 ）│未檢出法定毒品成分  │法務部調查│無證據證明與本│
│    │，驗前淨重2.00公克，│                    │局濫用藥物│案被告犯行有關│
│    │取0.06公克鑑定用罄，│                    │實驗室107 │，爰不予宣告沒│
│    │驗餘淨重1.94公克。）│                    │年9 月25日│收。          │
│    │                    │                    │調科壹字第│              │
│    │                    │                    │0000000000│              │
│    │                    │                    │0 號鑑定書│              │
│    │                    │                    │（107 年度│              │
│    │                    │                    │偵字第1297│              │
│    │                    │                    │0 號卷第79│              │
│    │                    │                    │頁）      │              │
│    │                    │                    │          │              │
├──┼──────────┼──────────┼─────┼───────┤
│6   │果實碎片（原編號13）│未檢出法定毒品成分  │法務部調查│無證據證明與本│
│    │，驗前淨重8.18公克，│                    │局濫用藥物│案被告犯行有關│
│    │取0.10公克鑑定用罄，│                    │實驗室107 │，爰不予宣告沒│
│    │驗餘淨重8.08公克。）│                    │年9 月25日│收。          │
│    │                    │                    │調科壹字第│              │
│    │                    │                    │0000000000│              │
│    │                    │                    │0號鑑定書 │              │
│    │                    │                    │（107 年度│              │
│    │                    │                    │偵字第1297│              │
│    │                    │                    │0 號卷第80│              │
│    │                    │                    │頁）      │              │
│    │                    │                    │          │              │
├──┼──────────┼──────────┼─────┼───────┤
│7   │黑色煙草（原編號8 、│未檢出法定毒品成分  │同上      │無證據證明與本│
│    │15），驗前總淨重4.02│                    │          │案被告犯行有關│
│    │公克，取0.12公克鑑定│                    │          │，爰不予宣告沒│
│    │用罄，驗餘淨重3.90公│                    │          │收。          │
│    │克。）              │                    │          │              │
│    │                    │                    │          │              │
└──┴──────────┴──────────┴─────┴───────┘
　
附表五：（如附表一至三所示毒品成分之純質淨重）
┌─────┬──────────┬──────┬─────────┐
│毒品      │毒品名稱            │純質淨重    │備註              │
├─────┼──────────┼──────┼─────────┤
│第一級毒品│海洛因              │0.02公克    │如附表一編號16所示│
│          │                    │            │                  │
│          ├──────────┼──────┼─────────┤
│          │海洛因              │0.32公克    │如附表二編號2所示 │
│          ├──────────┼──────┼─────────┤
│          │海洛因              │3.74公克    │如附表二編號3所示 │
├─────┴──────────┴──────┴─────────┤
│第一級毒品純質淨重合計：4.08公克                                  │
├─────┬──────────┬──────┬─────────┤
│第二級毒品│伽瑪羥基丁酸        │8.49公克    │如附表一編號7所示 │
│          ├──────────┼──────┼─────────┤
│          │伽瑪羥基丁酸        │0.44公克    │如附表一編號8所示 │
│          ├──────────┼──────┼─────────┤
│          │3,4-亞甲基雙氧甲基安│0.04公克    │如附表一編號11所示│
│          │非他命              │            │                  │
│          ├──────────┼──────┼─────────┤
│          │4-甲氧基安非他命    │0.15公克    │如附表一編號14所示│
│          ├──────────┼──────┼─────────┤
│          │3,4-亞甲基雙氧甲基安│0.03公克    │如附表一編號15所示│
│          │非他命              │            │                  │
│          ├──────────┼──────┼─────────┤
│          │甲基安非他命        │397.21公克  │如附表一編號20所示│
│          ├──────────┼──────┼─────────┤
│          │甲基安非他命        │264.25公克  │如附表一編號21所示│
├─────┴──────────┴──────┴─────────┤
│第二級毒品純質淨重合計：670.61公克                                │
├─────┬──────────┬──────┬─────────┤
│第三級毒品│愷他命              │4.61公克    │如附表一編號1所示 │
│          ├──────────┼──────┼─────────┤
│          │3,4-亞甲基雙氧苯基乙│0.36公克    │如附表一編號3所示 │
│          │基胺戊酮            │            │                  │
│          ├──────────┼──────┼─────────┤
│          │氯乙基卡西酮        │0.08公克    │如附表一編號4所示 │
│          ├──────────┼──────┼─────────┤
│          │氯甲基卡西酮        │0.08公克    │如附表一編號4所示 │
│          ├──────────┼──────┼─────────┤
│          │4-甲基甲基卡西酮    │0.05公克    │如附表一編號5所示 │
│          ├──────────┼──────┼─────────┤
│          │芬納西泮            │0.07公克    │如附表一編號9所示 │
│          ├──────────┼──────┼─────────┤
│          │甲苯基甲胺戊酮      │50.48公克   │如附表一編號10所示│
│          ├──────────┼──────┼─────────┤
│          │3,4-亞甲基雙氧苯基乙│56.09公克   │如附表一編號10所示│
│          │基胺戊酮            │            │                  │
│          ├──────────┼──────┼─────────┤
│          │愷他命              │0.65公克    │如附表一編號17所示│
│          ├──────────┼──────┼─────────┤
│          │3,4-亞甲基雙氧苯基二│0.13公克    │如附表一編號18所示│
│          │甲胺丁酮            │            │                  │
│          ├──────────┼──────┼─────────┤
│          │3,4-亞甲基雙氧苯基乙│1.17公克    │如附表一編號19所示│
│          │基胺戊酮            │            │                  │
├─────┴──────────┴──────┴─────────┤
│第三級毒品純質淨重合計：113.77公克                                │
├─────┬──────────┬──────┬─────────┤
│第四級毒品│硝西泮（耐妥眠）    │未達0.01公克│如附表一編號12所示│
│          │                    │            │                  │
│          ├──────────┼──────┼─────────┤
│          │硝西泮（耐妥眠）    │未達0.01公克│如附表一編號13所示│
│          │                    │            │                  │
├─────┴──────────┴──────┴─────────┤
│第四級毒品純質淨重合計：未達0.02公克                              │
└─────────────────────────────────┘